臺灣基隆地方法院刑事判決　　　　　　　　　　　　　九十三年度訴字第三二一號
　　公　訴　人　臺灣基隆地方法院檢察署檢察官
　　被　　　告　壬○○　男　二.
右列被告因竊盜案件，經檢察官聲請簡易處刑判決（九十三年度偵字第一六二五號）
，及併案審理（九十三年度偵字第二０五四、二三二四號），本院合議庭裁定認為適
宜由受命法官獨任進行簡式審判，判決如左：
    主    文
壬○○共同連續攜帶兇器、毀越安全設備、於夜間侵入住宅竊盜，處有期徒刑壹年陸
月。
扣案之千斤頂貳具、千斤頂用鐵條壹支、手電筒貳支、瑞士刀貳支、手套壹副、螺絲
起子壹支均沒收。
    事　　實
一、壬○○基於意圖為自己不法所有之竊盜概括犯意，或單獨或與陳明逢共同，徒手
    或攜帶客觀上足以對人之生命、身體構成危險之兇器螺絲起子或千斤頂、木棍、
    鐵條，在附表所示之時間、地點及方法，連續竊得丁○○○等人所有之物（竊盜
    之時間、地點、方法、被害人及竊得財物等均詳如附表所示）。嗣分別於（一）
    九十三年四月十六日下午三時三十分許，壬○○於實施附表編號十竊盜行為得手
    欲離去時，為民眾丙○○○發現，乃報警循線在基隆市○○街三二三巷五十二號
    租屋處，查得竊得之財物（其中現金及部分金飾質當現金後花用殆盡，電腦已上
    網拍賣無存），並扣得假髮一頂、帽子一頂、千斤頂一具、千斤頂用鐵條一支；
    （二）九十三年五月二十三日二十一時許，台北縣瑞芳鎮○○○○路民享新村八
    號前，為警查獲，並扣得千斤頂一具、手電筒二支、瑞士刀二支、手套一副、螺
    絲起子一支；（三）九十三年五月二十四日十七時許，在台北縣瑞芳鎮○○路○
    段二十五號為警查獲。
二、案經己○○訴請基隆市警察局第二分局移送臺灣基隆地方法院檢察署檢察官偵查
    起訴及移送併案審理。
    理  由
一、本件被告壬○○所犯者非為死刑、無期徒刑、最輕本刑為三年以上有期徒刑之罪
    或高等法院管轄第一審案件，其於準備程序進行中，先就被訴事實為有罪之陳述
    ，經告知其簡式審判程序之旨，並聽取公訴人之意見後，本院依刑事訴訟法第二
    百七十三條之一第一項之規定，裁定由受命法官獨任進行簡式審判程序，合先敘
    明。
二、右揭犯罪事實，業據被告壬○○迭於檢察官偵查中及本院調查、審理時坦承不諱
    ，核與被害人癸○○、戊○○、曾張秀蓮、己○○、子○○、丑○○○、辛○○
    、甲○○、庚○○○、乙○○○、倪秀雄、丁○○○之指訴、證人丙○○○、高
    文政之證述；共犯陳明逢之供述情節大致相符，有各該警、偵訊筆錄在卷可憑，
    並有中華民國九十三年日出日沒時刻表、受領失竊物品之贓物認領保管收據五紙
    、照片、當舖金飾買入登記簿附卷可稽，復有假髮一頂、帽子一頂、千斤頂二具
    、千斤頂用鐵條一支、手電筒二支、瑞士刀二支、手套一副、螺絲起子一支扣案
    可資佐證，足認被告之自白與事實相符。
    本件事證明確，被告之竊盜犯行洵堪認定，應依法論科。
三、按刑法第三百二十一條第一項第二款所安全設備，係指依社會通常觀念足認為有
    防盜之設備而言（最高法院五十五年台上字第五四七號判例參照），查鐵窗、窗
    戶，具有與門扇、牆垣相類性質，均具有防閑之功用，應認係其他安全設備。又
    刑法第三百二十一條第一項第三款之攜帶兇器竊盜罪，係以行為人攜帶兇器竊盜
    為其加重條件，此所謂之兇器，其種類並無限制，凡客觀上足對人之生命、身體
    、安全構成威脅，具有危險性之兇器均屬之，且只需行竊時攜帶此種具有危險性
    之兇器為已足，並不以攜帶之初有行兇之意圖為必要，螺絲起子、千斤頂、木棍
    、鐵條，均為足以殺傷人生命、身體之器械，顯為具有危險性之兇器。核被告壬○○於附表編號一、二、四、五、七、八、十、十二之行為，均係犯刑法第三百
    二十一條第一項第二款、第三款之攜帶兇器毀越安全設備竊盜罪；附表編號三之
    行為，係犯刑法第三百二十一條第一項第一款於夜間侵入住宅竊盜罪；附表編號
    六、九之行為，係犯刑法第三百二十一條第一項第一款、第二款、第三款之攜帶
    兇器毀越安全設備於夜間侵入住宅竊盜罪，被告先後多次竊盜犯行，時間緊接，
    方法相同，所犯係犯罪構成要件相同之罪，顯係基於概括犯意為之，應依連續犯
    論以情節較重之刑法第三百二十一條第一項第一款、第二款、第三款之攜帶兇器
    毀越安全設備於夜間侵入住宅竊盜罪，並依法加重其刑。被告與陳明逢二人就附
    表編號十一之竊盜行為，彼此間有犯意之連絡及行為之分擔，應依共同正犯論。
    公訴人雖就被告所犯附表編號三至十之竊盜犯行提起公訴，但對於附表編號一、
    二、十一、十二所示之竊盜行為，有裁判上一罪之連續犯關係，審判上不可分割
    ，本院自得併予審究，附此說明。又公訴意旨認被告於附表編號三至十之犯行，
    均係涉犯刑法第三百二十一條第一項第一款、第二款之加重竊盜罪，然被告應係
    於單一竊盜犯行中分別或同時具備刑法第三百二十一條第一項第一款、第二款、
    第三款之加重事由，已如前述認定，因屬同一起訴事實範圍內之同一法條項下之
    各款加重事由，本院依法併予審理，尚無變更起訴法條之問題，應予敘明。爰審
    酌被告年輕力壯不知勤奮向上，竟多次行竊財物不勞而獲，危害社會治安及侵害
    他人財產法益之情節非輕，依其品行、智識程度、犯罪手段、所生損害、犯後態
    度等一切情狀，量處如主文所示之刑，以示懲儆。至扣案之千斤頂二具、千斤頂
    用鐵條一支、手電筒二支、瑞士刀二支、手套一副、螺絲起子一支，為被告所有
    供其犯罪所用之物，業據被告於警詢及本院供陳明確，併依刑法第三十八條第一
    項第二款宣告沒收之。另假髮一頂，非被告所有、帽子一頂，雖係被告所有，但
    非供其犯罪所用之物、爰不為沒收之宣告。
四、臺灣基隆地方法院檢察署九十三年度偵字第二０五四號移送併辦意旨雖另以：被
    告壬○○與陳明逢於九十三年五月二十三日晚上八點十五分許，在台北縣瑞芳鎮
    ○○○○路民享新村八號三樓，由陳明逢把風，被告壬○○持千斤頂破壞鐵窗入
    內，竊取辛○○所有現金四千元、紀念幣一枚、鑽戒一只、金項鍊一條、數位相
    機、手機二支、胸針一枚、懷錶一只、銀項鍊二條、圖形項鍊三條等物。壬○○
    得手後欲離去之際，為鄰居倪秀雄發現上前逮捕，壬○○為脫免逮捕當場對倪秀
    雄施以拳打腳踢，因認被告涉有刑法第三百二十九條準強盜罪嫌，則此處所述之
    移送併辦部分之犯行與已起訴且經本院論罪之事實既無連續犯或牽連犯之裁判上
    一罪關係，並非起訴效力所及，本院無從逕予審酌，應退回由檢察官另行偵辦。
據上論斷，應依刑事訴訟法第二百九十九條第一項前段、第二百七十三條之一第一項
，刑法第二十八條、第五十六條、第三百二十一條第一項第一款、第二款、第三款、
第三十八條第一項第二款，判決如主文。
本案經檢察官張介欽到庭執行職務。
中　　　華　　　民　　　國　　九十三　　年　　　八　　　月　　 十三 　　日
                                臺灣基隆地方法院刑事第二庭
                                        法      官  齊　潔
右正本證明與原本無異。
對於本件判決如有不服，應於收受送達後十日內，向本院提出上訴書狀，上訴於臺灣
高等法院，並按他造當事人之人數附具繕本。
                                        書　記　官  莊國南
中　　　華　　　民　　　國　　九十三　　年　　　八　　　月　　 十七 　　日
附錄論罪法條：
中華民國刑法第三百二十一條第一項第一款、第二款、第三款：
犯竊盜罪而有左列情形之一者，處六月以上、五年以下有期徒刑：
一  於夜間侵入住宅或有人居住之建築物、船艦或隱匿其內而犯之者。
二  毀越門扇、牆垣或其他安全設備而犯之者。
三  攜帶兇器而犯之者。
附表
┌─┬────┬─────┬────┬───────┬──────┬────┐
│編│竊盜時間│竊盜地點  │被害人  │所竊之財物    │犯罪手法    │共犯    │
│號│        │          │        │              │            │        │
├─┼────┼─────┼────┼───────┼──────┼────┤
│  │九三年二│台北縣瑞芳│丁○○○│零錢約六千元、│以螺絲起子撬│        │
│一│月廿二日│鎮三爪子坑│        │七星洋菸七包、│開窗戶侵入住│   無   │
│  │十五時  │路五十一號│        │峰牌洋煙七包  │宅竊取財物  │        │
│  │        │          │        │              │            │        │
├─┼────┼─────┼────┼───────┼──────┼────┤
│  │九三年三│台北縣瑞芳│甲○○  │金牌十八面、金│以千斤頂破壞│        │
│二│月十二日│鎮三爪子坑│        │項鍊一條、金戒│鐵窗闖空門竊│   無   │
│  │十三時許│廿九巷卅六│        │指五指、金塊二│取財物      │        │
│  │        │號二樓    │        │塊、金質領帶夾│            │        │
│  │        │          │        │一只、現金約五│            │        │
│  │        │          │        │千餘元        │            │        │
├─┼────┼─────┼────┼───────┼──────┼────┤
│  │九三年四│基隆市新豐│癸○○  │現金新臺幣一萬│闖空門侵入未│        │
│三│月二日二│街三二三巷│        │三千元、行動電│上鎖住宅竊取│   無   │
│  │十一時許│五十三號  │        │話一支        │財物        │        │
│  │        │          │        │              │            │        │
├─┼────┼─────┼────┼───────┼──────┼────┤
│  │九三年四│基隆市新豐│戊○○  │男項鍊、女手鍊│以木棍、鐵條│        │
│四│月二日下│街三二三巷│        │、水晶項鍊各一│、千斤頂破壞│   無   │
│  │午五時許│五十一號  │        │條、墜子一個、│鐵窗闖空門竊│        │
│  │        │          │        │戒指三只、千禧│取財物      │        │
│  │        │          │        │年紀念套幣五個│            │        │
├─┼────┼─────┼────┼───────┼──────┼────┤
│  │九三年四│基隆市新豐│曾張秀蓮│手錶一只、現金│以木棍、鐵條│        │
│五│月十一日│街三九一號│        │約九千元      │、千斤頂破壞│   無   │
│  │上午六時│          │        │              │鐵窗闖空門竊│        │
│  │許      │          │        │              │取財物      │        │
├─┼────┼─────┼────┼───────┼──────┼────┤
│  │九三年四│基隆市新豐│己○○  │現金約二千元  │以木棍、鐵條│        │
│六│月十二日│街四○五號│        │              │、千斤頂破壞│   無   │
│  │凌晨三時│          │        │              │鐵窗闖空門竊│        │
│  │許      │          │        │              │取財物      │        │
├─┼────┼─────┼────┼───────┼──────┼────┤
│  │九三年四│基隆市新豐│子○○  │電腦一組、金項│以木棍、鐵條│        │
│七│月十二日│街三○三巷│        │鍊二條、現金約│、千斤頂破壞│   無   │
│  │下午一時│十四弄四五│        │一萬五千元    │鐵窗闖空門竊│        │
│  │許      │號        │        │              │取財物      │        │
├─┼────┼─────┼────┼───────┼──────┼────┤
│  │九三年四│基隆市新豐│丑○○○│現金約二百元  │以木棍、鐵條│        │
│八│月十三日│街三二三巷│        │              │、千斤頂破壞│   無   │
│  │中午十二│四十八號  │        │              │鐵窗闖空門竊│        │
│  │時三十分│          │        │              │取財物      │        │
├─┼────┼─────┼────┼───────┼──────┼────┤
│  │九三年四│基隆市新豐│己○○  │現金新臺幣四千│以木棍、鐵條│        │
│九│月十六日│街四○五號│        │元、金錶一只、│、千斤頂破壞│   無   │
│  │凌晨三時│          │        │Ｋ金項鍊一條、│鐵窗闖空門竊│        │
│  │許      │          │        │玉戒指二只、金│取財物      │        │
│  │        │          │        │戒指一只      │            │        │
├─┼────┼─────┼────┼───────┼──────┼────┤
│  │九十三年│基隆市新豐│己○○  │七星洋菸四十五│以木棍、鐵條│        │
│十│四月十六│街四○五號│        │條、金項鍊四條│、千斤頂破壞│   無   │
│  │日中午十│          │        │、Ｋ金項鍊一條│鐵窗闖空門竊│        │
│  │一時許  │          │        │、金飾別針四個│取財物      │        │
│  │        │          │        │、金墮子二個、│            │        │
│  │        │          │        │紀念幣一枚、行│            │        │
│  │        │          │        │動電話一支、嬰│            │        │
│  │        │          │        │兒金飾鎖片一批│            │        │
├─┼────┼─────┼────┼───────┼──────┼────┤
│  │九三年五│台北縣瑞芳│庚○○○│現金約五千五百│由陳明逢把風│        │
│十│月廿一日│鎮三爪子坑│        │元            │，自前陽台闖│ 陳明逢 │
│一│十六時許│路四七巷三│        │              │空門直接進入│        │
│  │        │十號      │        │              │被害人家中竊│        │
│  │        │          │        │              │取財物      │        │
├─┼────┼─────┼────┼───────┼──────┼────┤
│  │九三年五│台北縣瑞芳│乙○○○│金項鍊一條、戒│以千斤頂破壞│        │
│十│月廿一日│鎮三爪子坑│        │指二只、現金約│鐵窗闖空門竊│   無   │
│二│十七時許│路民享新村│        │十二萬六千六百│取財物      │        │
│  │        │八號二樓  │        │元            │            │        │
└─┴────┴─────┴────┴───────┴──────┴────┘
